臺灣高等法院臺南分院刑事裁定　　　　　96年度聲再字第81號
聲　請　人　甲○○
上列聲請人因偽造文書案件，對於本院83年度上易字第1844號，
中華民國84年6月29日第二審確定判決（臺灣雲林地方法院83年
度易字第266號，起訴案號：臺灣雲林地方法院檢察署82年度偵
字第4352號）聲請再審，本院裁定如下：
    主  文
再審之聲請駁回。
    理  由
一、聲請再審意旨以：83年度上易字第1844號刑事確定判決認被
    告犯偽造私文書罪，量處有期徒刑五月，易科罰金在案。惟
    ：
  (一)甲○○為林忠志作保於77年7月14日和78年2月20日二次向廖
    榭榴借款967,140元，業已清償予廖榭榴完畢。並無檢察官
    指稱甲○○係87年5月11日後為要拆除張百興之房屋而製造
    假債權。
  (二)土地共有人林忠志同意甲○○、廖榭榴履行「經調解425-2
    、425-15號土地買賣價金為301萬元」，二人互相同意調解
    土地買賣成立，且有臺灣雲林地方法院核定之斗六市調解委
    員會80年3月2日調解書可稽，亦有作廢本票與借據、西螺鎮
    郵局存摺可證廖榭榴確有領款借予甲○○，並無假債權存在
    。又廖榭榴確係部分抵押貸款買受甲○○、林忠志父子二人
    共有地，其自所有莿桐段第2248-3號建地及第514號建物向
    西螺鎮農會設定抵押貸款，因其非會員，故其母廖陳月雲為
    義務人，而價金301萬元扣除定金1,212,140元，殘款1,797,
    860元分2次，第一次於80年3月15日100萬元，第二次取得新
    土地所有權狀。而尾款797,860元，每次均自西螺鎮農會帳
    戶匯至斗六市農會林忠志帳戶，價款確有如數交付甲○○無
    訛。
  (三)被告無偽造文書犯行，經不起訴處分或經判決認定屬實，應
    為無罪諭知，有雲林地方法院檢察署82年度偵字第4352號林
    英甫不起訴處分、最高法院86年度台上字第1718號、本院86
    年度上更（一）字第85號、87年訴字第426號等3份民事判決
    書為新證據。
  (四)徐根在與廖榭榴間就系爭土地425-2、425-15號二筆土地確
    有買賣，合意價金為349萬元，而訂立80年5月4日土地買賣
    契約書，且徐根在即電匯35萬元給廖榭榴做定金，並無偽造
    不實假買賣，而殘款314萬元分三次，第一次80年5月13日90
    萬元、第二次80年5月27日125萬元，第三次80年5月30日尾
    款99萬元，每次均自第一商業銀行新莊分行帳戶領出現款至
    合作金庫新莊支庫電匯予廖榭榴西螺鎮農會帳戶。
  (五)最高法院86年5月30日86年度台上字第1718號民事判決書為
    新證據，本院83年度上易字第1844號判決未說明其取捨，遽
    為不利上訴人徐根在、廖榭榴之判決。另本院87年5月11日
    86年上更（一）字第85號民事判決，可證張百興之房屋至今
    依然存在，未受損害，且原確定判決對一審法院判決被告無
    罪之諸重要證據及辯護意旨，均不採信，有應於審判期日調
    查證據不予調查之違誤。
  (六)臺灣高等法院臺南分院檢察署87年度議字第684號駁回張百
    興再議之訴處分書為新證據，不論被告間係以贈與或買賣為
    移轉登記原因，自不致生損害於公眾及張百興或他人權益受
    損。且張百興若有取得地上權，並不因該土地所有權人之變
    更而受影響。
  (七)關於雲林地院87年度訴字第426號民事判決書為新證據，依
    該判決第7頁第9行起記載：張百興所提出臺灣高等法院臺南
    分院83年度上易字第1844號刑事判決，並未調查證據明確，
    且未於判決理由中，說明不採甲○○、林忠志父子有利證據
    之理由，嚴重違背法令。
  (八)蘋果日報95年7月2日報端，本件確定判決受命法官徐宏志涉
    嫌收賄千餘萬元而遭停職，是徐法官對本件故意不調查證明
    被告四人均應無罪，有違背法令之情事。
  (九)本院84年度聲再字第162號裁定逕以：聲請人所提出之證物
    證據，均經原審確定判決斟酌，捨棄不採。而認與刑事訴訟
    法第421條要件不符，駁回再審聲請，實有不當。請求廢棄
    83年度上易字第1844號刑事確定判決及84年度聲再字第162
    號裁定，改判無罪等語。
二、經查：
  (一)按「依第421條規定，因重要證據漏未審酌而聲請再審者，
    應於送達判決後二十日內為之。」，刑事訴訟法第424條規
    定甚明。本件確定判決於84年6月29日宣判、送達後即告確
    定，聲請人隨即提起再審，經本院於84年9月13日以84年度
    聲再字第162號裁定駁回，聲請人再於96年9月29日聲請再審
    ，早逾前開期間，其聲請自非合法。
  (二)又「再審無理由經裁定駁回後，不得更以同一原因聲請再審
    。」刑事訴訟法第434條第2項亦定有明文。本件聲請事由(一)
    、(二)、(四)、(五)、(八)部分，聲請人曾依相同之再審事由聲請再
    審，均經以再審無理由駁回，此有本院84年度聲再字第162
    號、92年聲再字第166號、96年聲再字第48號等歷次裁定可
    稽，自不得再以同一原因再重行聲請，此部分聲請亦無理由
    。
三、據上論斷，爰依刑事訴訟法第434條第1項，裁定如主文。
中　　華　　民　　國　　96　　年　　11　　月　　20　　日
                  刑事第五庭    審判長法　官  楊明章
                                      法　官  顏基典
                                      法　官  楊子莊
以上正本證明與原本無異。
不得抗告。
　　　　　　　　　　　　　　　　　　　書記官  王全龍
中　　華　　民　　國　　96　　年　　11　　月　　20　　日
